Inventaris van het archief betreffende het Hoogheemraadschap Delfland
Nationaal Archief, Den Haag
Familiearchief Van Vredenburch, Hoogheemraadschap Delfland
Vredenburch, van suppl. 2
1454-1823
35357
2.00 meter; 47 inventarisnummers.
Normale geschreven, getypte en gedrukte documenten, geen bijzondere handschriften.
Nationaal Archief, Den Haag
Hoogheemraadschap Delfland
Vredenburch van Adrichem, mr. Jacob. van
Vredenburch, mr. Adriaan van
Vredenburg, mr. Jacob
Vredenburg, mr. Ewout
Het archief bevat aantekeningen, brieven en afschriften van stukken betreffende het hoogheemraad- en baljuwschap van Delfland, afkomstig van en verzameld door de familie Van Vredenburch.
Archiefvorming
Geschiedenis van het archiefbeheer
Het derde gedeelte der van jhr. mr. H.F.L.C.K.M.B. van Vredenburch in bewaring ontvangen papieren
Zie hiervoor blz. 275.
bestaat uit aanteekeningen, brieven en afschriften van stukken betreffende het baljuw- en hoogheemraadschap van Delfland, verzameld door mr. Jacob van Vredenburch van Adrichem, baljuw, mr. Adriaan, hoofdingeland, mr. Ewout, hoogheemraad en mr. Jacob van Vredenburch, dijkgraaf van Delfland, vermeerderd met enkele stukken van lateren tijd, waarschijnlijk bijeengebracht door jhr. mr. J. W. van Vredenburch.
De verwerving van het archief
Het archief is voor langere tijd in beheer, niet in eigendom verkregen.
3.20
Aanwijzingen voor de gebruiker
Openbaarheidsbeperkingen
Volledig openbaar.
Materiële beperkingen
Aanvraaginstructie
Openbare archiefstukken kunnen online worden aangevraagd en gereserveerd. U kunt dit ook via de terminals in de studiezaal van het Nationaal Archief doen. Om te kunnen reserveren dient u de volgende stappen te volgen:
U maakt een profiel aan op www.gahetna.nl, en logt vervolgens in
Via de archiefinventaris (alleen de beschrijvingen met rode nummers) selecteert u het gewenste archiefstuk door op de knop 'Reserveren' te klikken
In het volgende scherm geeft u aan op welke dag u het archiefstuk wilt inzien
Indien u zich bevindt in de studiezaal en een tafelnummer heeft ontvangen kunt u dit nummer vermelden. Als u geen tafelnummer heeft kunt u tafelnummer 777 laten staan
Vervolgens bevestigt u uw reservering door deze te versturen.
Verwant materiaal
Beschikbaarheid van kopieën
Beschrijving van de series en archiefbestanddelen
- Afschriften van besluiten, instructies, eedsformulieren en andere stukken betreffende het baljuwschap van Delfland, nominaties van welgeboren mannen, van zetters van Maassluis, aanstelling van stedehouders en hun afrekeningen met den baljuw, verzameld door den baljuw en dijkgraaf mr. Jacob van Vredenburch van Adrichem., 1692-1715.; 1; 1 portefeuille
- Memoriën en aanteekeningen. van mr. J. v. Vredenburch van Adrichem over een geschil tusschen hem, als dijkgraaf, en hoogheemraden van Delfland betreffende wederzijdsche bevoegdheden., 1710-1714.; 2; 1 omslag
- Aanteekeningen, gehouden door mr. Adriaan van Vredenburch op de vergaderingen van hoofdingelanden van Delfland., 1746 Mei 6-1755 April 16.; 3; 1 portefeuille
- Aanteekeningen, gehouden door mr. Jacob van Vredenburch op de vergaderingen van hoofdingelanden., 1795-1802, 1806-1809.; 4; 1 portefeuille
- Aanteekeningen, gehouden door mr. Ewout van Vredenburch op de vergaderingen van hoogheemraden., 1795 November 23-1798 Mei 3.; 5; 1 portefeuille
- Aanteekeningen, gehouden door mr. Jacob van Vredenburch op de vergaderingen van dijkgraaf en hoogheemraden., 1801 December 3-1813 October 31.; 6; 1 portefeuille
- Afschriften van besluiten, reglementen, commissiën, instructiën. rapporten en adviezen betreffende het bestuur van het hoogheemraadschap., 1591-1810.; 7; 1 portefeuille
- Concepten, afschriften en gedrukte exemplaren van keuren en publicatiën van het hoogheemraadschap., 1598-1816.; 8; 1 portefeuille
- Lijsten van de charters en papieren, Delfland betreffende, welke berusten in het secreet vertrek van burgemeesters en regenten van Delft en eenige aanteekeningen en afschriften van enkele stukken., Z.d.; 9; 1 omslag
- Brieven en afschriften van stukken, ontvangen door mr. Adriaan van Vredenburch als hoofdingeland van Delfland., 1745-1755.; 10; 1 omslag
  Hierbij ook een lijst van de hoofdingelanden sedert 1589 tot 1754.
- Brieven en andere stukken, ontvangen door mr. Jacob van Vredenburch. betreffende de gemeenschappelijke belangen van Delfland en Rijnland., afschriften van oudere stukken en aanteekeningen van de dagelijksche peilingen der waterhoogte van de boezem-wateren te Leidschendam.; 1801-1809,; 1795 Maart 1-1812 December 31.; 11; 1 portefeuille
- Brieven en andere stukken betreffende de gemeenschappelijke belangen van Delfland en Schieland, met aanteekeningen en afschriften van stukken betreffende het bestuur van het hoogheemraadschap van Schieland.; 1789-1809,; 1792-1812.; 12; 1 portefeuille
- Brieven en afschriften van besluiten, rapporten en andere stukken betreffende de zeeweringen van Delfland., 1714-1822.; 13; 1 portefeuille
- Brieven en afschriften van besluiten, betreffende aanleg en onderhoud van wegen, kaden en paden., 1719-1821.; 14; 1 portefeuille
- Brieven en afschriften van besluiten, betreffende het onderhoud van den weg van Delft naar Rotterdam., 1798-1823.; 15; 1 portefeuille
- Brieven en afschriften van besluiten, betreffende de bemaling van Delfland en het stellen van molens., 1505-1810.; 16; 1 omslag
- Brieven en afschriften van besluiten, betreffende verveningen in den Wateringschen polder, en den Woudpolder; 1735-1812; 1804-1808.; 17; 1 omslag
- Brieven en afschriften van besluiten, betreffende de betaling van afkooppenningen van verponding en andere lasten in geval van vervening., 1692-1812.; 18; 1 omslag
- Afschriften en gedrukte exemplaren van bestekken van werken voor het hoogheemraadschap., 1761-1807.; 19; 1 omslag
- Afschriften van besluiten en memoriën betreffende de sluizen in Delfland., 1723-1807.; 20; 1 omslag
- Brieven en afschriften van besluiten en rapporten betreffende den Wierikerdijk., 1672-1808.; 21; 1 omslag
- Brieven en afschriften van besluiten en rapporten betreffende den Maasdijk., 1690-1808.; 22; 1 omslag
- Rapporten en verklaringen omtrent het schutten van vee., 1810; 23; 1 omslag
- Aanteekening van gehoefslaagden aan de Zijp achter Monster tot Maassluis en aan den Delflandschen Maasdijk., 1793.; 24; 2 stukken
- Rapporten omtrent het schouwen van vaarten en kaden., 1780, 1803, 1808, 1810 en 1811.; 25; 5 stukken
- Approbatie van hoogheemraden van den koop van een huis te Delft, bestemd voor gemeenelandshuis van Delfland, met afschrift van een koopbrief van; en met een beschrijving van de indeeling van het huis,; 1645 Juni 16; 20 December 1583; 1795; 26; 3 stukken
- Brieven en afschriften van besluiten en rapporten over het onderhoud van de havenhoofden te Maassluis., 1594-1804.; 27; 1 omslag
- Brieven en afschriften van adviezen, uitgebracht op een verzoek van L. Reeser tot het leggen van een koker onder den Monsterschen weg., 1808.; 28; 1 omslag
- Aanteekeningen en afschrift van een besluit van Delfland omtrent het uitroeien van konijnen in de duinen., 1660-1661, 1790.; 29; 2 stukken
- Brieven en afschriften van besluiten en rapporten naar aanleiding van klachten tegen J. Wagemakers, schout van Biesland, over het openen en sluiten van den duiker tusschen de beide deelen van den polder van Biesland., 1805-1807.; 30; 1 omslag
- Afschriften van brieven, requesten en adviezen betreffende de waterverversching voor 's-Gravenhage., 1696 en 1808.; 31; 1 omslag
- Afschriften van stukken naar aanleiding van een geschil tusschen schout en schepenen van Maasland en het hoogheemraadschap over toepassing der keuren in zake het herstellen van bruggen., 1742-1751.; 32; 1 omslag
- Aanteekeningen en afschrift van een contract, aangegaan met burgemeesters en regenten van Delft, over het onderhoud van geconfineerden wegens Delfland in het tuchthuis te Delft., 1714 en 1783.; 33; 3 stukken
- Afschriften van consenten tot het herstellen van kaden en het verrichten van andere werken., 1683, 1755, 1782, 1808, 1807-1809.; 34; 1 omslag
- Brieven, ingekomen bij den dijkgraaf mr. Jacob van Vredenburch., 1801-1810.; 35; 1 omslag
- Extract-besluiten, ter executie gesteld in handen van den dijkgraaf., 1804-1813.; 36; 1 omslag
- Verschillende concepten voor een toespraak, door dijkgraaf en hoogheemraden te richten tot koning Lodewijk bij zijn troonsbestijging, met een paar brieven daarop betrekking hebbende., 1806.; 37; 1 omslag
- Staten van onder het hoogheemraadschap gelegen polders, vaarten en boezemwateren, molens en sluizen, en een beschrijving van den generalen waterstaat van Delfland, door den landmeter H. v.d. Velden, d.d. September 1801.; 38; 1 omslag
- Aanteekeningen en afschriften van stukken, betrekking hebbende op verschillende dorpen in Delfland., 1675-1769.; 39; 1 omslag
- Borderellen en aanmerkingen op de rekeningen van de West- en Oost-ambachten van Delfland., 1707-1713, 1745-1755, 1774, 1794-1823.; 40; 1 pak
- Ramingen van uitgaven voor Delfland van de jaren, 1797, 1798, 1804, 1806-1813, 1816, 1817, 1819-1824.; 41; 1 omslag
- Staten van uitgaven, declaraties en andere stukken, op de uitgaven betrekking hebbende., 1793-1806.; 42; 1 omslag
- "Recueil van sententiën en resolutiën, Delfland rakende", loopende over de jaren, verzameld en gedrukt op last van hoofdingelanden.; 1454-1670; 1754.; 43; 1 deel
  Hierachter gebonden eenige keuren uit de jaren 1723-1755.
  Gedrukt.
- Gedrukte stukken betreffende Delfland., 1588-1809.; 44; 1 portefeuille
- Register bevattende privilegiën, handvesten en andere akten betreffende Delfland, ook enkele betreffende Rijnland van de, Opgemaakt omstreeks; 13de-17de eeuw.; 1620.; 45; 1 deel
- Nadere ordonnantie van het Hof van Holland ter aanvulling en verklaring van een vonnis van Philips van Bourgondië tussen de stad Delft enerzijds en dijkgraaf en heemraden van Delfland anderzijds met akte van bekrachtiging door de hertog voornoemd, 1454; 46; 2 stukken
  Afschrift uit de 16de en transcriptie uit de 19de eeuw.
- Handgeschreven kaartjes met beschrijvingen die als toegang dienden op de inventarisnummers 1 t/m 1435 van het archief Van Vredenburg, supplement 1, nummer toegang 3.20.61.02., 47; Kaartenbak